---
title: "The Grammar of Graphics (of ggplot2)"
author: "Amandine TIGNONE"
date: "February 14, 2017"
output:
  html_document: default
  pdf_document: default
---
# Mon TD4 


```{r setup, include=FALSE}
knitr::opts_chunk$set(echo = TRUE)
```

Creation d'un plot vide

```{r}
library(ggplot2);
ggplot();
```

Load fichier
```{r}
fich_lynx <- read.csv('data/lynx.csv');
```

Affiche les données du fichier lu

```{r}
fich_lynx
```


Plot sur les données de lynx

```{r}
ggplot(data=fich_lynx, aes(x=time, y=lynx)) + geom_point() + geom_line() +
xlab("Année") + ylab("Nombre de lynx") ;
```

On peut voir que ce n'est peut-être pas le diagramme le plus adapté pour visualiser ces données.

```{r}
ggplot(data=fich_lynx, aes(x=time, y=lynx, size=lynx, color=lynx)) + 
  geom_point() +
  xlab("Année") + ylab("Population de lynx") ;
```
On visualise bien les informations puisque les données intéressantes sont rangées sur l'axe des ordonnées mais on a aussi une gradation de taille et de couleurs en fonction du nombre de lynx par année. 
Mais est-ce nécessaire d'avoir autant d'information ? (légende "surchargée")


```{r}
ggplot(data=fich_lynx) +
  geom_histogram(aes(x=lynx));
```
Un histogramme donne un nombre d'occurences, pour ces informations ce n'est pas intéressant.





